臺灣臺北地方法院交通事件裁定　　　　93年度交聲字第1117號
異議人即
受處分人　甲○○
上列異議人即受處分人因違反道路交通管理處罰條例案件，對於
交通部公路總局臺北區監理所板橋監理站93年8月30日所為之處
分（原處分案號：板監違字第裁4I─AIA800629號），聲明異議
，本院裁定如下：
    主  文
異議駁回。
    理  由
一、按汽車駕駛人，爭道行駛而有駕車行駛人行道之情形者，處
    新臺幣（下同）六百元以上一千八百元以下罰緩，業據道路
    交通管理處罰條例第四十五條第六款揭諸甚明；次按汽車駕
    駛人駕駛汽車違反道路交通管理處罰條例第四十五條規定者
    ，除應依該條所規定之罰緩處罰外，並予記違規點數一點，
    復據道路交通管理處罰條例第六十三條第一項第一款定有明
    文。
二、本件異議人即受處分人甲○○騎乘車牌ＳＳＧ─二七九號輕
    型機器腳踏車於民國九十年九月十四日上午八時四十六分左
    右，在臺北市○○路○段與中強公園路口前方處違規行駛人
    行道，適為臺北市政府警察局信義分局執勤員警黃俊棋當場
    攔停，並以受處分人有違反道路交通管理處罰條例第四十五
    條第六款之行為掣單舉發，嗣受處分人逾舉發通知單上所載
    應到案日期向原處分機關提出申訴，經原處分機關轉請舉發
    單位調查結果，仍認受處分人有前開違規行為，原處分機關
    乃依前揭道路交通管理處罰條例第四十五條第六款（原處分
    贅引第一項）及違反道路交通管理事件統一裁罰基準表之規
    定，於九十三年八月三十日裁處異議人罰鍰一千八百元，併
    記違規點數一點。
三、聲明異議意旨略以：受處分人未於九十年九月十四日上午八
    時四十六分在臺北市○○路○段，駕駛前開車號輕型機車行
    駛於人行道上，而原處分機關於九十三年十一月五日北監板
    四字第○九三八一○四三四九號函所附之舉發通知單影本上
    亦無受處分人之簽名，可知其亦未受合法受通知，因認原處
    分機關遽為處分最高額一千八百元罰鍰為違法等語。
四、經查:
（一）受處分人有於前開時、地於騎乘上述車輛違規行駛人行道
      之事實，業據開單告發受處分人之員警黃俊棋於本院九十
      三年十二月十六日調查時證述：「（當時舉發的情形如何
      ？）我記得是在九十年的時候，詳細日期記不起來，當時
      我們舉發機車行駛人行道，受處分人在人行道上騎機車，
      當時我印象中他有載他太太，地點是在中強公園的人行道
      上，我把他攔下來，依法舉發。【庭呈舉發通知單原本，
      法官閱後發還，影本附卷】（為何隔了那麼久，你會特別
      記得這件？）因為那個附近有很多相同的違規情況，但是
      我舉發的件數不是很多，從九十年、九十一年左右，信義
      支線開始施工，因為施工圍起來之後，就沒有這種違規情
      況。（為何卷附舉發通知單，沒有行為人的簽章？）因為
      卷附的事後用電腦列印出來，今日庭呈的是掌電舉發的原
      本，上面有受處分人的簽章。（為何後來會找到這一張？
      ）因為受處分人聲明異議的時候，我有去問學長，當時學
      長告訴我可能無法找到，這次是因為法院通知我來作證，
      我才請專門整理告發單的學長從倉庫把單據找出來。」等
      語甚詳（參見本院九十三年十二月十六日訊問筆錄）。並
      有受處分人簽收之本件舉發通知單影本附卷可稽，本院觀
      諸證人黃俊棋於本院行訊問時當庭繪製之現場簡圖可知，
      證人舉發當時所在攔檢位置位於中強公園前方人行道上，
      而受處分人駕駛前開車號輕型機車行駛方向係迎向證人正
      面而來，足見證人黃俊棋舉發當時應可清楚辨析違規者之
      車號而不致誤認，本院由證人上開供述及卷附舉發通知單
      已得有受處分人確有上開違規行為之心證，且受處分人經
      本院合法通知而未到庭提出有利之證據以供調查，是依本
      件卷存證據資料內並無任何積極證據足以證明證人上開供
      述係屬虛偽，亦無有足以令人顯信其供述為不可採之品性
      證據或前科證據存在，本院自不得僅以證人黃俊棋為本件
      開單告發受處分人之員警而全盤抹煞其在訴訟上所具有之
      原證人資格。從而本件受處分人騎乘上開機車違規行駛人
      行道之行為應堪認定。
（二）又本件違反道路交通管理事件係由執勤員警以掌型電腦當
      場掣單舉發，並交由受處分人簽名收受，受處分人即已受
      合法通知，此有證人黃俊棋庭呈上述有受處分人簽章之掌
      型電腦舉發通知單影本一紙在卷可稽，則受處分人辯稱其
      未受合法通知應屬卸責之詞，尚屬無據。是以受處分人逾
      舉發通知單上所載應到案日期九十年九月二十九日而向原
      處分機關提出申訴，原處分機關依違反道路交通管理事件
      統一裁罰基準表之規定，遽以裁罰受處分人最高額罰鍰一
      千八百元，洵屬有理。
（三）綜上，原處分機關依道路交通管理處罰條例第四十五條第
      六款、第六十三條第一項第一款及違反道路交通管理事件
      統一裁罰基準表規定，裁處最高額一千八百元罰鍰，並記
      違規點數一點，核無違誤。本件聲明異議為無理由，應予
      駁回。
據上論斷，應依道路交通案件處理辦法第十九條，裁定如主文。
中　　華　　民　　國　　94　　年　　2 　　月　　2 　　日
　　　　　　　　　交通法庭法  官 胡宗淦
以上正本證明與原本無異。
如不服本裁定，應於送達後5日內，向本院提出抗告狀。
                          書記官 張耀鴻
中　　華　　民　　國　　94　　年　　2 　　月　　2 　　日
